臺灣新竹地方法院民事判決　九十年度竹勞小字第七號
　　原　　　告　丙○○
　　被　　　告　展林有限公司
　　法定代理人　甲○○
　　訴訟代理人　乙○○
右當事人間給付薪資等事件，本院判決如左：
    主　　  文
原告之訴駁回。
訴訟費用由原告負擔。
    事實及理由
一、程序部分：按訴狀送達後，原告不得將原訴變更或追加他訴。但有擴張或減縮應
    受判決事項之聲明者，不在此限，民事訴訟法第二百五十五條第一項第三款定有
    明文。本件原告起訴係請求被告應給付民國八十九年九、十月份短少之薪資二萬
    五千零二十五元，及資遣費四萬零二百二十三元，合計六萬五千二百四十八元。
    嗣於九十年十一月二十日變更為被告應給付原告六萬三千一百六十三元，經核係
    屬減縮應受判決事項之聲明，揆諸前開說明，原告訴之減縮應予准許。
二、原告主張：
（一）原告於民國八十八年九月二十二日到被告公司任職，職務為外勞生活輔導員，
      每天工作二十四小時，八十九年十月十三日公司無故解雇原告，且短少八十九
      年九、十月份的薪資共計二萬二千九百十三元，計算方式為原告原來上班二十
      四小時，於八十九年八月十六日成為十二小時及機動性加班。日班（十二小時
      ）月休六日日薪二萬五千元，夜班（十二小時）月休六日月薪二萬八千元（每
      日日薪九百元），九月份薪資二萬五千元加上十九天夜班（19×900＝17100元
      ）共四萬二千一百元，八十九年十月份上班於十三日止（800×13＝10400元）
      加上八個晚班（900×8＝7200元）共一萬七千六百元。從而八十九年九月份及
      十月份應給五萬九千七百元。被告公司八十九年八月份多付四千一百五十九元
      及九月份付原告二萬五千二百七十八元及十月份七千三百五十元，共付原告三
      萬六千七百八十七元，八十九年九月份及十月份給付之薪資五萬九千七百元扣
      除被告公司給付原告的三萬六千七百八十七元，共短缺二萬二千九百十三元。
（二）被告於八十九年十月十三日無故解雇勞工，應給付原告一個月之資遣費四萬零
      二百二十三元，蓋以八十九年十月十三日當天原告跟被告公司特助要求給付薪
      水，其竟稱你那麼在乎薪水，那不用來好了，所以原告是遭解雇，並非自動離
      職。自可請求被告給付資遣費。
（三）綜上所述，被告應給付原告短缺薪資二萬二千九百十三元，及資遣費六個月之
      平均工資四萬零二百二十三元等語。
      並聲明：被告應給付原告六萬三千一百六十三元（前開短缺薪資及資遣費共計
      僅六萬三千一百三十六元，惟原告主張六萬三千一百六十三元），及自九十年
      七月八日（即起訴狀繕本送達翌日）起至清償日止，按年息百分之五計算之利
      息。
三、被告則以：
（一）就八十九年九、十月薪資短少部分：原告自八十九年八月十六日起改任上班十
      二小時及機動性加班，原告同年九月、十月薪資係依實際出勤日期計算，並無
      給付不足之情事，且九月份派工前已由主管明確告知，倘無異議，可在宿舍過
      夜，並言明每晚給予一百元津貼，原告當時無異議接受此臨時支援，故主管未
      再調派其他人力輪值，薪資明細中亦有九月份十九日的夜班津貼無誤，豈能事
      後控訴被告薪資短計要求給付。
（二）就十月薪資短少部分，原告係依有誤之計算式求得十三日薪資，然因係原告提
      出終止勞動契約之要求在先，被告以原告不足月時之實際出勤日數七日計算核
      發，並未少付或扣留，故無短少給付之情事，
（三）就資遣費部分：原告既已表明當日先行表示終止勞動契約之意，且於出庭期間
      多次肯定此不爭之事實，原告請求資遣費所憑之勞動基準法條文為何？豈能向
      被告請求資遣費等語資為抗辯。
      並聲明如主文第一項所示。
四、兩造不爭執之事項：
（一）原告自八十八年九月二十二日起任職於被告公司，擔任外勞生活輔導員。
（二）原告自八十八年九月二十二日起至八十九年八月十五日止，為每日工作二十四
      小時制，自同年月十六日起，改為每日十二小時制及機動性加班。
（三）八十九年八月份之薪資及計算方式。
五、得心證之理由：
（一）對於原告主張其向被告請求八十九年九月及十月份短缺之薪資共計二萬二千九
      百十三元部分：原告係主張其同年九月份薪資應為四萬二千一百元（日薪二萬
      五千元加上夜班十九日每日九百元：25000＋19×900＝42100元），十月份薪
      資則為一萬七千六百元（十月份上班十三日（800×13＝10400元）加上八個晚
      班（900×8＝7200元）），扣除被告公司給付原告的三萬六千七百八十七元，
      共短缺二萬二千九百十三元云云。被告則辯稱原告同年九月、十月薪資係依實
      際出勤日期計算，並無給付不足之情事等語（其計算之方式詳如附表一所示）
      。經查：原告雖主張九月份之薪資為二萬五千元（除夜間津貼外），而十月份
      之薪資（除夜間津貼外）每日為八百元，惟並未說明如何計算得出，僅泛指為
      先前工作十二小時的薪資所得（參本院九十一年三月十九日言詞辯論筆錄），
      亦未舉證以實其說，其主張已難遽信。且原告對於被告所提出之八月份薪資及
      其計算方式並無爭執，而八十九年八、九、十月之薪資，均係按照如附表所示
      薪資結構說明所載計算而出（詳如附表一、二所示），即區分本薪、油資津貼
      、全勤獎金、工作獎金、值班獎金、夜班津貼、勞保自付額、健保自付額、福
      利金等項目而為計算，則原告既不爭執系爭八月份之薪資及其計算方式，被告
      所提出之九、十月薪資之計算方式復與八月相同（除夜班津貼外），應認被告
      所提出之計算方式為足採。況經本院提示如附表一所示薪資結構及九、十月薪
      資計算方式，原告僅爭執十月份之加班天數應為八日及夜班津貼為每日九百元
      （參九十一年三月十九日言詞辯論筆錄），則前開被告所提出之薪資結構及計
      算方式應堪採信，系爭九月份之薪資（扣除夜班津貼）應為二萬七千五百三十
      六元，十月份薪資（扣除夜班津貼）應為六千六百五十元。而就夜班津貼即夜
      間加班費用部分，原告主張每晚為九百元，被告則辯稱在十二小時制下每晚應
      僅為一百元。而原告對於夜班津貼部分每晚為九百元部分，並未舉證以實其說
      ，且被告稱於八十九年九月份派工前已由主管明確告知，倘無異議，可在宿舍
      過夜，並言明每晚給予一百元津貼，原告當時無異議接受此臨時支援等語，原
      告亦自承被告有以電話通知，足徵被告確曾與原告商議於十二小時制下每晚夜
      班津貼為一百元。原告雖主張被告通知時，其不贊成一個晚上一百元之方式，
      惟其於被告告知每晚夜間津貼改為一百元後，仍依然繼續工作，並於九月份夜
      間加班十九日，並收受薪資，未見提出異議，足徵兩造間應有於每晚一百元之
      夜班津貼之合意，原告片面主張每晚夜間津貼為九百元，應不足採。而就九月
      份夜間加班工作天數為十九日，為兩造所不爭執，復有出勤表等件在卷可稽，
      堪信為真。而就八十九年十月份之加班天數部分，原告雖主張應為八日，十月
      十日當天亦有加班云云，然此與出勤表記載之情形不符，且原告亦自承目前並
      無法提出證據證明，被告則辯稱十月份僅加班七日等語，核與出勤表上之記載
      情形相符，應認原告於八十九年十月份共計夜間加班七日。則被告應給付原告
      九月份夜間津貼一千九百元，十月份夜間津貼七百元。綜上所述，被告應給付
      原告八十九年九月份薪資（包含夜間津貼）為二萬九千四百三十六元，十月份
      薪資（包含夜間津貼）為七千三百五十元，合計應三萬六千七百八十七元，被
      告並已如數給付前開數額，則被告並無原告所主張短少支付系爭九、十月份薪
      資情事，原告此部分請求，即無理由，應予駁回。
（二）就資遣費部分：原告係主張被告公司於八十九年十月十三日公司無故終止兩造
      間之勞動契約，終止不合法，並稱原告於是日向被告公司特助要求給付薪水，
      被告公司竟稱你那麼在乎薪水，那不用來好了而遭終止勞動契約云云。被告則
      辯稱在其等沒有正式解雇原告之前，原告就表示終止勞動契約等語。經查：被
      告於本院九十年十月二十六日審理中已自承：八十九年十月十三日當日其也口
      頭告訴被告終止勞動契約等語。兩造亦均當庭表示對於原告先終止僱傭契約部
      分沒有意見等語（參本院九十年十月二十六日言詞辯論筆錄），足徵係原告先
      行終止勞動契約。原告於九十年十一月二十日審理中雖改口稱是被告公司於八
      十九年十月十三日解雇在先，但亦自承目前並沒有證據足以證明等語，於九十
      年十二月十一日審理中復稱：沒有證據來證明八十九年時其是被黃特助解雇，
      而非自願離職，沒有證據證明被告無緣無故解雇其等語。從而原告雖嗣後改口
      主張係被告於八十九年十月十三日無故終止兩造之勞動契約云云，然並未舉證
      以實其說，尚難遽信，本件應係原告於八十九年十月十三日先行終止勞動契約
      ，意思表示並已到達被告，即生終止兩造間勞動契約之效力。按雇主依勞動基
      準法第十一條或第十三條但書之規定終止勞動契約，應依同法第十七條規定發
      給資遣費，此於勞工依同法第十四條第一項情形終止勞動契約者，準用之，勞
      動基準法第十四條第四項、第十七條固定有明文。本件既係原告先行終止系爭
      勞動契約，則原告請求被告應給付資遣費，自應就係依據勞動基準法第十四條
      第一項終止勞動契約等情，負舉證之責。就此原告並未表明其終止勞動契約之
      原因事實，亦未表明係依該條第一項何款事由而為終止，且未舉證證明有何同
      條項第一、二、三、四、六款事由；而就被告是否不依勞動契約給付工作報酬
      部分，被告並未短少給付原告八十九年九月及十月份之薪資部分，已如前述，
      從而本件亦無同條項第五款情形，原告即無從依勞動基準法第十四條規定終止
      契約。綜上所述，原告既非依勞動基準法第十四條終止勞動契約，自不能依同
      條第三項準用同法第十七條請求被告發給資遣費，其主張被告應給付資遣費，
      即無理由，應予駁回。
（三）兩造其餘攻擊防禦方法及舉證，經本院審酌後，核與判決結果無影響，毋庸一
      一論列，附此敘明。
六、訴訟費用負擔之依據：民事訴訟法第七十八條。
中　　　華　　　民　　　國　　九十一　　　年　　三　　　月　　二十九　　日
                                  臺灣新竹地方法院民事第一庭
~B法　　　官　張宏節
右為正本係照原本作成。
如對本判決上訴，須於判決送達後廿日內向本院提出上訴狀。
~B法院書記官　林美足
中　　　華　　　民　　　國　　九十一　　　年　　三　　　月　　二十九　　日
